# 我司销售旧设备给供应商，货款直接冲减应付账款？

提问人：中国人 1 号 时间：2013-09-10 13:23:15
在做现金流量表时，是否要体现为“处置固定资产、无形资产和其他长期资产所收回的现金净额”？

回答人：chenyiwei
是否为一笔“以旧换新”交易？如果是分开的两笔交易，则销售旧设备的应收款和购买新设备的应付款如要抵销，应满足《合同法》第99 、 100 条规定的条件并履行该两条规定的程序。

提问人：caogaopan001 时间：2013-09-11 17:19:31
我认为不应该体现为“处置固定资产、无形资产和其他长期资产所收回的现金净额”，因为现金流量表是按收付是限制编制的，出售旧设备时未收到现金，不能体现为“处置固定资产、无形资产和其他长期资产所收回的现金净额”。相对应的，如果应付账款减少，也不能体现为“采购商品，接受劳务”支付的现金。

回答人：chenyiwei
赞同此观点，按照实际发生的现金流量列示。